# 新收入准则支付客户对价

提问人：wenquan0826 时间：2019-10-27 06:30:20
请问版主，如何理解新收入准则 19 条 “将该应付对价冲减交易价格，并在确认相关收入与支付（或承诺支付）客户对价二者孰晚的时点冲减当期收入” 中的“二者孰晚的时点”？为何不是” 孰早的时点”？谢谢

回答人：chenyiwei
1 、在实际收入确认之前，该项 “应付客户对价” 自然不可能冲减尚未确认的收入；
2 、在支付（或承诺支付）客户对价之前，尚无现时义务存咋，不应确认负债，自然也不能冲减收入。
如果根据企业的返利政策，已经明确公示了各种情形下返利金额的计算方法和支付方式，则应视为在收入确认之前已经承诺支付客户对价。